parsers/hfst/xal/lexicon.lexc
Multichar_Symbols 
+Noun +Pron+Pers+Sg+Assoc+Dialmorf +Pron+Dem+Pl+Gen +Dur +Compl +Iter +Dur2 +Pron+Dem+Pl+Acc1 +Idf +QPart +QPartOrphV1 +Pron+Dem+Pl+Inst +ImpSg +ImpPl +ReflPart +Num +Pron+Pers+Pl+Nom +Pron+Qua +Pron+Pers+Sg+Com+Dialmorf +1PerSg +1PerSgOrphV1 +1PerPl +1PerPlOrphV1 +Propernoun +Post +Part +2PerSg +2PerSgOrphV1 +2PerPl +2PerPlOrphV1 +Pron+Pers+Pl+Inst +Pron+Pers+Pl+Gen +EmpPart +Pron+Dem+Pl+Dat +Adverb +ConfPart +ConfPartOrphV1 +Assoc +AdjInan +ParNum +Sg +Pl +3PerSg +3PerPl +ModPart +Pron+Dem+Pl+Nom +Hort +HortTDialV1 +HortTDialV2 +Juss1 +Juss2 +Appr +ApprOrphV1 +Prec +Opt +EquPart +Verb +Pass +Caus1 +Caus2 +Cos +Resp +Pron+Pers+Sg+Assoc +Pres +Prog +Fut +PstOrphV2 +PstOrphV1 +Pst +Rem +Pron+Ind +Pron+Pers+Sg+Dir !+ConcPart +ConcPart +Conj +Intj +Pron+Dem +Pron+Dem+Pl+Dir +Pron+Pers+Pl+Assoc +NegPart +Pron+Dem+Acc1 +Pron+Pers+Sg+Abl  +Nom +Pron+Refl+Gen +Pron+Pers+Sg+Com +OrdNum +Pron+Pers+Pl+Com +Coll +Pron+Pers+Sg+Abl+Dialmorf +Pron+Pers+Pl+Acc1 +Pron+Pers+Sg+Dat +Pron+Pers+Sg+Gen +Pron+Dem+Nom +NegPartOrphV1 +Gen +Acc1 +Dat +Abl +Com +Inst +Dir +Voc +Term +PtcplPass +PtcplHab +PtcplFut +PtcplPst +PtcplMom +PtcplPres +PtcplPos +Acc2 +CollNum +Pron+Dem+Pl+Assoc +Poss +Adj +Pron+Pers+Pl+Dat +Pron+Refl +Pron+Pers+Pl+Dir +Pron+Pers+Sg+Nom +Pron+Dem+Pl+Abl +Pron+Dem+Abl +Pron+Dem+Gen +Pron+Dem+Dir +Pron+Dem+Dat +Pron+Dem+Com +Pron+Dem+Assoc +Pron+Pers+Sg+Acc1 +Pron+Pers+Sg+Inst +ConvCond +ConvTerm +ConvSucc +ConvPrel +ConvPurp +ConvConcRedF +ConvProg +ConvConc +ConvIpfv +ConvAnt +ConvMod +Pron+Inter +Pron+Dem+Inst +Pron+Inter+Gen +Pron+Pers+Pl+Abl +Pron+Dem+Pl+Com +Pron+Pers+Nom +Pron+Pers+Sg+Inst+Dialmorf 
LEXICON Adj
+Adj:0 NumberAdj;!
+Adj:0 EquPart;!
+Adj:0 #;!
+Adj:0 NegPart;!
LEXICON AdjInan
+AdjInan:0 #;!Uploaded from TA
LEXICON Adverb
+Adverb:0 #;!Uploaded from TA
LEXICON Case
+Abl:+гас ConfPart1;!ас әс һас һәс гәс
+Abl:+гас ReflPart4;!ас әс һас һәс гәс
+Abl:+гас #;!ас әс һас һәс гәс
+Abl:+гас Poss;!ас әс һас һәс гәс
+Abl:+гас ModPart;!ас әс һас һәс гәс
+Abl:+гас QPart5;!ас әс һас һәс гәс
+Abl:+гас QPart1;!ас әс һас һәс гәс
+Abl:+гас EmpPart;!ас әс һас һәс гәс
+Acc1:+иг EmpPart;!иг ыг г
+Acc1:+иг ConfPart1;!иг ыг г
+Acc1:+иг ReflPart2;!иг ыг г
+Acc1:+иг QPart1;!иг ыг г
+Acc1:+иг ModPart;!иг ыг г
+Acc1:+иг #;!иг ыг г
+Acc1:+иг Poss;!иг ыг г
+Acc1:+иг QPart5;!иг ыг г
+Acc1:+ыг #;!иг ыг г
+Acc1:+ыг Poss;!иг ыг г
+Acc1:+ыг ModPart;!иг ыг г
+Acc1:+ыг QPart5;!иг ыг г
+Acc1:+ыг ConfPart1;!иг ыг г
+Acc1:+ыг QPart1;!иг ыг г
+Acc1:+ыг EmpPart;!иг ыг г
+Acc1:+ыг ReflPart2;!иг ыг г
+Assoc:+та EmpPart;!тә
+Assoc:+та ModPart;!тә
+Assoc:+та Per3;!тә
+Assoc:+та Per2;!тә
+Assoc:+та #;!тә
+Assoc:+та Per1;!тә
+Assoc:+та EquPart;!тә
+Assoc:+та ConfPart1;!тә
+Assoc:+та ReflPart1;!тә
+Assoc:+та QPart5;!тә
+Assoc:+та Poss;!тә
+Assoc:+та Case;!тә
+Assoc:+та QPart1;!тә
+Com:+ла ModPart;!лә
+Com:+ла EmpPart;!лә
+Com:+ла ConfPart1;!лә
+Com:+ла ReflPart3;!лә
+Com:+ла Poss;!лә
+Com:+ла QPart5;!лә
+Com:+ла #;!лә
+Com:+ла QPart1;!лә
+Dat:+т} QPart1;!д
+Dat:+т} QPart5;!д
+Dat:+т} EmpPart;!д
+Dat:+т} ReflPart5;!д
+Dat:+т} Poss;!д
+Dat:+т} ConfPart1;!д
+Dat:+т} #;!д
+Dat:+т} ModPart;!д
+Dir:+гур ReflPart4;!ур үр юр һур һүр гүр
+Dir:+гур #;!ур үр юр һур һүр гүр
+Dir:+гур QPart1;!ур үр юр һур һүр гүр
+Dir:+гур QPart5;!ур үр юр һур һүр гүр
+Dir:+гур EmpPart;!ур үр юр һур һүр гүр
+Dir:+гур ModPart;!ур үр юр һур һүр гүр
+Dir:+гур ConfPart1;!ур үр юр һур һүр гүр
+Dir:+гур Poss;!ур үр юр һур һүр гүр
+Gen:+ин #;!ин гин ын һин н а ә я
+Gen:+ин EquPart;!ин гин ын һин н а ә я
+Gen:+ин QPart1;!ин гин ын һин н а ә я
+Gen:+ин Case;!ин гин ын һин н а ә я
+Gen:+ин ModPart;!ин гин ын һин н а ә я
+Gen:+ин Per1;!ин гин ын һин н а ә я
+Gen:+ин ConfPart1;!ин гин ын һин н а ә я
+Gen:+ин Per2;!ин гин ын һин н а ә я
+Gen:+ин Per3;!ин гин ын һин н а ә я
+Gen:+ин QPart5;!ин гин ын һин н а ә я
+Gen:+ин EmpPart;!ин гин ын һин н а ә я
+Gen:+ин Poss;!ин гин ын һин н а ә я
+Gen:+ын Case;!ин гин ын һин н а ә я
+Gen:+ын Per3;!ин гин ын һин н а ә я
+Gen:+ын Per2;!ин гин ын һин н а ә я
+Gen:+ын Per1;!ин гин ын һин н а ә я
+Gen:+ын EmpPart;!ин гин ын һин н а ә я
+Gen:+ын ModPart;!ин гин ын һин н а ә я
+Gen:+ын ConfPart1;!ин гин ын һин н а ә я
+Gen:+ын Poss;!ин гин ын һин н а ә я
+Gen:+ын QPart5;!ин гин ын һин н а ә я
+Gen:+ын QPart1;!ин гин ын һин н а ә я
+Gen:+ын EquPart;!ин гин ын һин н а ә я
+Gen:+ын #;!ин гин ын һин н а ә я
+Inst:+гар QPart1;!ар әр яр һар һәр гәр
+Inst:+гар EmpPart;!ар әр яр һар һәр гәр
+Inst:+гар ReflPart4;!ар әр яр һар һәр гәр
+Inst:+гар #;!ар әр яр һар һәр гәр
+Inst:+гар QPart5;!ар әр яр һар һәр гәр
+Inst:+гар ConfPart1;!ар әр яр һар һәр гәр
+Inst:+гар Poss;!ар әр яр һар һәр гәр
+Inst:+гар ModPart;!ар әр яр һар һәр гәр
+Term:+ца ModPart;!цә
+Term:+ца EmpPart;!цә
+Term:+ца ConfPart1;!цә
+Term:+ца ReflPart1;!цә
+Term:+ца Poss;!цә
+Term:+ца QPart5;!цә
+Term:+ца #;!цә
+Term:+ца QPart1;!цә
+Voc:+а ModPart;!ә
+Voc:+а ConfPart1;!ә
+Voc:+а Poss;!ә
+Voc:+а EmpPart;!ә
+Voc:+а QPart5;!ә
+Voc:+а #;!ә
+Voc:+а QPart1;!ә
LEXICON CaseAcc2
+Acc2:0 #;!
+Acc2:0 ReflPart5;!
+Acc2:0 Poss;!
+Acc2:0 ConfPart1;!
+Acc2:0 ModPart;!
+Acc2:0 EmpPart;!
+Acc2:0 QPart5;!
+Acc2:0 QPart1;!
LEXICON CaseUnformed
:{ CaseAcc2;!
+Nom:0 #;!
+Nom:0 Nom;!
LEXICON Coll
+Coll:+хн Case;!
+Coll:+хн Number;!
+Coll:+хн #;!
LEXICON CollNum
+CollNum:+лулн Case;!
+CollNum:+лулн CaseUnformed;!
+CollNum:+улн Case;!
+CollNum:+улн CaseUnformed;!
+CollNum:+урн Case;!
+CollNum:+урн CaseUnformed;!
LEXICON ConcPart
!+ConcPart:+л #;!
+ConcPart:+л EmpPart;!
+ConcPart:+л Per1;!
+ConcPart:+л Per2;!
+ConcPart:+л Per3;!
+ConcPart:+л ConfPart1;!
LEXICON ConfPart1
+ConfPart:+мн #;!
+ConfPart:+мн QPart1;!
+ConfPartOrphV1:+м #;!
+ConfPartOrphV1:+м Per1;!
+ConfPartOrphV1:+м Per2;!
+ConfPartOrphV1:+м Per3;!
+ConfPartOrphV1:+м QPart1;!
LEXICON ConfPart2
+ConfPart:+ус #;!
LEXICON ConfPart3
+ConfPart:+хн #;!
LEXICON ConfPartVerb3
+ConfPart:+хн VerbMoodImp;!
LEXICON Conj
+Conj:0 #;!Uploaded from TA
LEXICON Conv
+ConvAnt:+ад #;!ад әд һәд
+ConvConc:+вчн #;!
+ConvConcRedF:+вч #;!
+ConvConcRedF:+вч Poss;!
+ConvCond:+вас #;!
+ConvCond:+вас Poss;!
+ConvCond:+вас Case;!
+ConvCond:+вас CaseUnformed;!
+ConvCond:+вас #;!
+ConvCond:+хла Poss;!
+ConvCond:+хла CaseUnformed;!
+ConvCond:+хла #;!
+ConvCond:+хла #;!
+ConvCond:+хла Case;!
+ConvIpfv:+җ Per3;!
+ConvIpfv:+җ #;!
+ConvIpfv:+җ Per1;!
+ConvIpfv:+җ Per2;!
+ConvIpfv:+ч} #;!
+ConvIpfv:+ч} Per1;!
+ConvIpfv:+ч} Per2;!
+ConvIpfv:+ч} Per3;!
+ConvMod:+л #;!
+ConvMod:+л NegPart;!
+ConvMod:+н #;!
+ConvPrel:+м #;!
+ConvProg:+сар ReflPart1;!
+ConvProg:+сар ReflPart2;!
+ConvProg:+сар ReflPart3;!
+ConvProg:+сар ReflPart4;!
+ConvProg:+сар #;!
+ConvPurp:+хар #;!
+ConvSucc:+хларн #;!
+ConvTerm:+тл ReflPart2;!
+ConvTerm:+тл #;!
+ConvTerm:+тл CaseUnformed;!
+ConvTerm:+тл Case;!
+ConvTerm:+тл ReflPart3;!
+ConvTerm:+тл Poss;!
+ConvTerm:+тл #;!
+ConvTerm:+тл ReflPart1;!
+ConvTerm:+тл NegPart;!
+ConvTerm:+тл ReflPart4;!
LEXICON EmpPart
+EmpPart:+ч #;!
+EmpPart:+чн #;!
LEXICON EquPart
+EquPart:+шң #;!
LEXICON Idf
+Idf:0 #;!Uploaded from TA
LEXICON Intj
+Intj:0 #;!Uploaded from TA
LEXICON ModPart
+ModPart:+җе #;!
+ModPart:+җе Per3;!
+ModPart:+җе Per1;!
+ModPart:+җе Per2;!
LEXICON NegPart
+NegPart:+^го Case;!
+NegPart:+^го Per1;!
+NegPart:+^го Per2;!
+NegPart:+^го #;!
+NegPart:+го #;!
+NegPart:+го Case;!
+NegPart:+го Per1;!
+NegPart:+го Per2;!
LEXICON NegPart1
+NegPart:+ш #;!
+NegPart:+ш Per1;!
+NegPart:+ш Per2;!
+NegPartOrphV1:+ши Per2;!
+NegPartOrphV1:+ши #;!
+NegPartOrphV1:+ши Per1;!
LEXICON Nom
:^ QPart5;!New lexicon element
:^ Poss;!New lexicon element
:^ EmpPart;!New lexicon element
:^ Per2;!New lexicon element
:^ EquPart;!New lexicon element
:^ Per1;!New lexicon element
:^ ModPart;!New lexicon element
:^ ConfPart1;!New lexicon element
:^ NegPart;!New lexicon element
:^ QPart1;!New lexicon element
LEXICON Noun
+Noun:0 Number;!
LEXICON NounAnim
+Noun:0 NumberAnim;!
LEXICON Num
+Num:0 CollNum;!
+Num:0 CaseUnformed;!
+Num:0 Case;!
+Num:0 ParNum;!
+Num:0 OrdNum;!

LEXICON Root
ардаһур:ардаһур Adverb;!"позади; кругом; в отсутствие"
ассистент:ассистент NounAnim;!ассистент
атомн:атомн Adj;!атомный
ах:ах Intj;!"выражает чрезмерную физическую усталость или недомогание; угнетённость, подавленность испуг, удивление, восторг"
бәәр-бәрлдән:бәәр-бәрлдән€ Noun;!"битва; сражение"
бәәсәр:бәәсәр Adverb;!между тем как
болвчн:болвчн Conj;!хотя, несмотря на
бомбһр:бомбһр Adj;!"пухленький; кругленький; полненький; шарообразный"
боова-боова:боова-боова Intj;!баю-бай
бөгдл:бөгдл NounAnim;!обуза (о человеке)
бум:бум Num;!сто тысяч
бур:бур Idf;!"звукоподр. процессу бурления, может переводиться бурлить, пузыриться (о кипящей жидкости); клубиться (о дыме)"
гивл:гивл Conj;!"в сочет. с прич. буд. вр. если;  а именно"
гиҗәһәд:гиҗәһәд Conj;!0
гиһәд:гиһәд Conj;!0
гражданск:гражданск Adj;!гражданский
гүлд:гүлд Idf;!звукоподр. иканию или глотанию
дайлц:дайлцɛ Noun;!"взмах; размах"
дакад:дакад Conj;!и
далдлач:далдлачɛ NounAnim;!укрыватель
дарунь:дарунь Adverb;!"скоро; за; затем; после"
дола:долан Num;!семь
дөрв:дөрвн Num;!четыре
дөч:дөчн Num;!сорок
дундлгч:дундлгч Adj;!посредственный
әнг-әңгәр:әнг-әңгәр Adverb;!отдельно
җиг:җиг Idf;!звукоподр. щебетанию маленьких птичек
җир:җирн Num;!шестьдесят
зааврч:зааврчɛ NounAnim;!"дающий указания; инструктор"
заһрмг:заһрмг Noun;!волосы у виска
зах:зах Adj;!"крайний; отдалённый; удалённый"
зуг:зуг Conj;!но, однако
зун:зун Num;!сто
иг:иг Intj;!выражает отвращение
иигтл-тиигтл:иигтл-тиигтл Adverb;!"до поры до времени; до этих пор"
итальянец:итальян NounAnim;!италъянец
йир:йирн Num;!девяносто
йотированн:йотированн Adj;!йотированный
кезә:кезә Conj;!когда
кимрү:кимрү Noun;!"беспорядок; неразбериха"
кирд:кирд Idf;!звукоподр. треску, скрипу, хрусту
көлсәрн:көлсәрн Adverb;!потом
күкрсх:күкрсх Idf;!звукоподр. проявлять охоту (мычать, храпеть, блеять и т. п. — о поведении самцов животных в момент гона)
күсләч:күсләчɛ NounAnim;!мечтатель
меҗә:меҗә Noun;!"граница; рубеж"
метрическ:метрическ Adj;!метрический
миңһн:миңһн€ Num;!тысяча
нерт:нерт NounAnim;!тезка
нә:нә Intj;!выражает согласие, может переводиться ладно, да
нәәмн:нәәмн€ Num;!восемь
һавцатаһар:һавцатаһар Adverb;!проворно
һаңһр:һаңһр Idf;!звукоподр. крику перелётных птиц, гусей, уток
объективн:объективн Adj;!объективный
оңһа:оңһа Noun;!"дупло; пещера; остатки (напр. пищи); сородичи"
орхнь:орхнь Conj;!чем, нежели, в сравнении с кем-чем-л
өрлә:өрлә Adverb;!"на рассвете; с зарёй"
пөө:пөө Intj;!выражает восклицание, удивление, сожаление эх, ой, ай
пулеметч:пулеметчɛ NounAnim;!пулемётчик
саб-саб:саб-саб Idf;!звукоподр. завыванию ветра
сармтрлһн:сармтрлһн€ Noun;!процесс действия от сармтрх
тавн:тавн€ Num;!пять
тактическ:тактическ Adj;!тактический
тар:тар Idf;!звукоподр. дребезжанию, руганию
текстологч:текстологчɛ NounAnim;!текстолог
тес:тес Adverb;!"вдребезги; совершенно; вовсе; совсем"
тиигхлә:тиигхлә Conj;!коль так, раз так
тиирцг:тиирцг Noun;!шляпа
төләд:төләд Conj;!для того, чтобы
түмн:түмн Num;!десять тысяч
угатя:угатя NounAnim;!бедняк
уй:уй Intj;!выражает испуг ой (при испуге)
федеративн:федеративн Adj;!федеративный
фикус:фикус Noun;!0
хааһас:хааһас Adverb;!откуда
хаб:хаб Idf;!звукоподр. шуму, стуку
хавчг:хавчг AdjInan;!"тесный; узкий"
хаҗ:хаҗ Intj;!выражает возглас, к-рым понукают коров, верблюдов
халулач:халулач AdjInan;!"нагревательный; обогревательный (о приборе)"
хәрис:хәрис Intj;!браво (при исполнении танца)
хуучар:хуучар Adverb;!по-старому
царца:царца Noun;!кобылка (насекомое сем. саранчовых) 
цө:цө Adj;!чугунный
чавас:чавас Intj;!выражает жалость, сочувствие, сожаление, отчаяние
чиб-чиб:чиб-чиб Idf;!звукоподр. капанию жидкости
шала:шала AdjInan;!"куполообразный; выпуклый"
шев:шевɛ NounAnim;!"ученик; послушник (в ламаистском монастыре); духовные"
шивр:шивр Idf;!звукоподр. нашёптыванию
шордалһн:шордалһн€ Noun;!процесс действия от шордах
шудрмгар:шудрмгар Adverb;!"шустро; проворно; ловко"
шүрүслг:шүрүслг AdjInan;!"жилистый; крепкий; выносливый"
эх:эх Intj;!ах, ай
юңгад:юңгад Conj;!"потому что; так как"
яһлалх:яһлалх Intj;!выражает печаль, горе, страдание
ясрхг:ясрхг Adj;!"костлявый; костистый"
